Acerca de mi

Poseo 2 años y medio como desarrollador. Cuento con experiencia desarrollando interfaces, componentes, consumo de API y toda la lógica relacionada al front end. Mi especialidad es ReactJS utilizando Typescript. Soy un profesional proactivo, resiliente, comunicativo y siempre dispuesto a ayudar y compartir conocimientos.

Contacto

Correo: cristobal.cortespaez@gmail.com

Celular: +569 3687 0299

Linkedin: linkedin.com/in/ccortespaez

GitHub: **github.com/cortesPaez**Portafolio: **ccortespaez.dev**

Habilidades Tecnicas

ReactJS 17 y 18 GitHub
TypeScript Figma
EcmaScript 6 AdobeXD

NodeJS Jira

MySQL Bitbucket
Storybook Confluence
Bootstrap Postman
NPM/YARN VSCode

Referencias

Andres Lagos CTO Etpay

+569 8213 1268

Wladimir Albornoz Tech Lead Etpay

+569 3181 3590

Ari Dukes

CEO Clever By BICE | Go BICE

+569 9078 8910

Cristóbal Cortés

Desarrollador Web

Experiencia profesional

Desarrollador FrontEnd en SOCIUS

Mayo 2024 - Julio 2024

<u>ReactJS - Typescript - Storybook - Azure Devops</u> -Maquetación de proyectos para AFC con ui kit de SONDA

Desarrollador FrontEnd en ETPay

Agosto 2023 - Abril 2024

ReactJS - TypeScript - Redux Toolkit - Storybook -

Style-components- Gitlab - Kanban

- -Creación de componentes dinamicos y reutilizables.
- -Implementar nuevos modulos para los comercios.

Desarrollador FrontEnd en Birchman Group

Mayo 2023 - Agosto 2023

ReactJS - TypeScript - MaterialUI - Github - Git - Azure

- -Inicialización del proyecto para Zurich Santander desde 0 con ViteJS utilizando módulos.
- -Creación de inicio de sesión y registro de usuarios con JWT y Session Storage.
- -Creación de componetes custom con MaterialUI.

Desarrollador FullStack en Banco BICE

Enero 2023 - Mayo 2023

<u>ReactNative - NodeJS - ExpressJS - TypeScript -</u> JestJS - Storybook - Git - BitBucket - Scrum

- -Migración de servicios a bff.
- -Implementación de componentes desde él ui-kit en ReactNative. -Testing.
- -Añadir documentación a los nuevos endpoints en Confluence.

Desarrollador FullStack en Clever by BICE

Diciembre 2021 - Diciembre 2022

ReactJS - TypeScript - Ruby on Rails - Storybook - Git - GitHub - Scrum

- -Construcción de componentes en Storybook y nuevas features en los proyectos de Clever con ReactJS con TypeScript.
- -Creación de migraciones, rutas y lógica backend en Ruby on Rails.
- -Publicar nuevos componentes en npm.

Educación

Analista Programador 2018- 2021 CFT INACAP Valparaíso